臺灣新竹地方法院刑事判決
111年度金訴字第411號
公  訴  人  臺灣新竹地方檢察署檢察官
被      告  莊正威



上列被告因違反洗錢防制法等案件，經檢察官提起公訴（111年
度偵字第8968號），被告就被訴事實為有罪之陳述，本院依簡式
審判程序審理，判決如下：
    主  文
莊正威幫助犯洗錢防制法第十四條第一項之洗錢罪，處有期徒刑
貳月，併科罰金新臺幣壹萬元，罰金如易服勞役，以新臺幣壹仟
元折算壹日。
    事  實
一、莊正威可預見交付金融帳戶資料，可能幫助不法犯罪集團隱
    匿詐欺或財產犯罪所得之財物，致使被害人及警方追查無門
    ，竟仍基於幫助詐欺及洗錢之犯意，獲悉真實姓名年籍不詳
    、自稱「沈俊祺」（音譯）之成年人，欲向他人租用金融帳
    戶，出租帳戶5-7天即可獲得新臺幣（下同）10多萬元之報
    酬，旋於民國111年3月2日前某日，在新竹地區某處，將其
    所有之臺灣銀行帳號000-000000000000號帳戶（下稱臺灣銀
    行帳戶）之存摺、密碼、網路銀行帳號、密碼、印章、提款
    卡交予上開「沈俊祺」之人收受，而容任他人作為詐騙不特
    定人匯款之人頭帳戶。嗣「沈俊祺」及其所屬詐欺集團成員
    取得上開帳戶資料後，即意圖為自己不法之所有，待張文鶯
    加入LINE「539內幕人員群」好友後，對張文鶯佯稱：「投
    資明牌」等語，致張文鶯陷於錯誤，其中兩筆金額分別於11
    1年3月2日13時2分許及同日14時28分許，轉帳3萬元及2萬元
    至莊正威上開臺灣銀行帳戶內，之後查覺有異，報警處理，
    始知悉上情。
二、案經張文鶯訴由桃園市政府警察局平鎮分局報告臺灣新竹地
    方檢察署檢察官偵查起訴。
    理  由
一、本案被告莊正威所犯係死刑、無期徒刑、最輕本刑為3 年以
    上有期徒刑以外之罪，且非高等法院管轄第一審案件，被告
    於本院準備程序進行中，就被訴事實為有罪之陳述，經本院
    認合於刑事訴訟法第273條之1第1 項之規定，裁定進行簡式
    審判程序，合先敘明。
二、上開犯罪事實，業經被告於偵查、本院準備程序及簡式審判
    程序中坦白承認（見偵查卷第36-37頁、本院卷第25-28、29
    -32頁），核與證人即告訴人張文鶯之證述相符（見偵查卷
    第17頁），並有上開臺灣銀行帳戶之客戶基本資料、交易明
    細、張文鶯LINE對話紀錄、張文鶯女兒黃淑娟之郵局交易明
    細、匯款單等件在卷可稽（見偵查卷第10、14-16、21-24、
    18-19、20頁），足認被告上開任意性自白核與事實相符，
    可以採信。
三、論罪科刑：
（一）核被告所為，係犯刑法第30條第1項前段、第339條第1項
      之幫助犯詐欺取財罪及刑法第30條第1項前段、洗錢防制
      法第14條第1項之幫助一般洗錢罪。被告以一提供帳戶之
      行為，同時觸犯上開幫助詐欺取財罪及幫助洗錢罪，為想
      像競合犯，應從一重論以一幫助洗錢罪。
（二）被告幫助他人犯一般洗錢罪，為幫助犯，爰依刑法第30條
      第2項規定按正犯之刑減輕之。又被告已於偵查及本院審
      理中就幫助洗錢犯行自白不諱（見偵查卷第37頁、本院卷
      第27、30頁），此部分應依洗錢防制法第16條第2項規定
      ，遞減輕其刑。
（三）爰審酌被告任意提供金融帳戶予不詳之人，幫助他人犯罪
      ，致使真正犯罪者得以隱匿其身分，助長詐欺犯罪猖獗，
      破壞社會治安及金融秩序，更將造成警察機關查緝詐騙集
      團犯罪之困難，並致使告訴人財產權受侵害，所為實值譴
      責，惟念被告犯後坦承犯行，態度尚可，暨其自述大學肄
      業、未婚無子、為職業軍人退伍等一切情狀，量處如主文
      所示之刑，並諭知罰金易服勞役之折算標準。
四、不予沒收之說明：
　　被告將其申請之臺灣銀行帳戶資料提供予詐騙集團成員行詐
    欺取財及洗錢等犯行，據被告供稱並未獲得任何報酬在卷(
    見偵查卷第37頁），亦無積極證據證明被告就本案犯行獲有
    報酬，無從認定有何犯罪所得，爰不予宣告沒收。
據上論斷，應依刑事訴訟法第273條之1第1項、第299條第1項前
段，判決如主文。
本案經檢察官許大偉提起公訴，檢察官孫立婷到庭執行職務。
中　　華　　民　　國　　111 　年　　9 　　月　　16　　日
                  刑事第五庭    法  官  魏瑞紅
以上正本證明與原本無異。
如不服本判決應於收受本判決後20日內向本院提出上訴書狀，上
訴書狀應敘述具體理由。上訴書狀未敘述上訴理由者，應於上訴
期間屆滿後20日內補提理由書狀於本院(均須按他造當事人之人
數附繕本 )「切勿逕送上級法院」。 
中　　華　　民　　國　　111 　年　　9 　　月　　16　　日
                                書記官  呂苗澂

附錄論罪科刑法條：
刑法第30條
幫助他人實行犯罪行為者，為幫助犯。雖他人不知幫助之情者，
亦同。
幫助犯之處罰，得按正犯之刑減輕之。
刑法第339條第1項
意圖為自己或第三人不法之所有，以詐術使人將本人或第三人之
物交付者，處5年以下有期徒刑、拘役或科或併科50萬元以下罰
金。
洗錢防制法第2條
本法所稱洗錢，指下列行為：
一、意圖掩飾或隱匿特定犯罪所得來源，或使他人逃避刑事追訴
    ，而移轉或變更特定犯罪所得。
二、掩飾或隱匿特定犯罪所得之本質、來源、去向、所在、所有
    權、處分權或其他權益者。
三、收受、持有或使用他人之特定犯罪所得。
洗錢防制法第14條第1項
有第二條各款所列洗錢行為者，處7年以下有期徒刑，併科新臺
幣5百萬元以下罰金。